【裁判字號】    99,訴,404
【裁判日期】    990430
【裁判案由】    違反槍砲彈藥刀械管制條例
【裁判全文】
臺灣臺南地方法院刑事判決              99年度訴字第404號
公  訴  人  臺灣臺南地方法院檢察署檢察官
被      告  乙○○
上列被告因違反槍砲彈藥刀械管制條例案件，經檢察官提起公訴
（99年度偵字第1974號），被告於本院準備程序中，先就被訴事
實為有罪之陳述，經本院合議庭裁定改由受命法官獨任進行簡式
審判程序，判決如下：
    主  文
乙○○未經許可，持有子彈，處有期徒刑肆月，併科罰金新臺幣
貳萬元，有期徒刑如易科罰金，罰金如易服勞役，均以新臺幣壹
仟元折算壹日。緩刑貳年，緩刑期間付保護管束，並應依執行檢
察官之命令，向指定之政府機關、政府機構、行政法人、社區或
其他符合公益目的之機構或團體，提供壹佰小時之義務勞務。扣
案之口徑為九釐米制式子彈貳顆及非制式子彈肆顆均沒收。
    事  實
一、乙○○明知未經許可不得無故持有具殺傷力之子彈，仍基於
    持有制式子彈之犯意，於民國98年10月間某日，在臺南市中
    山公園某處，收受綽號「小廣」之友人因積欠其新臺幣（下
    同）5000元，所質押具殺傷力之口徑9mm制式子彈4顆及非制
    式子彈6顆（由金屬彈殼組合直徑8.9±0.5mm金屬彈頭而成
    ），乙○○未經許可持有該子彈，並將之藏放於臺南市○○
    區○○路一段146巷75號住處。嗣於99年1月19日13時45分許
    ，在上址為警查獲，並扣得上開子彈共10顆（鑑驗時業經試
    射制式子彈2顆及非制式子彈2顆）。
二、案經臺南市警察局第四分局報告臺灣臺南地方法院檢察署檢
    察官偵查起訴。
    理  由
一、按本件被告乙○○所犯為死刑、無期徒刑、最輕本刑3年以
    上有期徒刑以外之罪，亦非屬高等法院管轄之第一審案件，
    其於準備程序進行中，先就被訴事實為有罪之陳述，經告知
    簡式審判程序之旨，並聽取檢察官、被告之意見後，本院合
    議庭依刑事訴訟法第273條之1第1項裁定進行簡式審判程序
    ，是本案之證據調查，依同法第273條之2規定，不受同法第
    159條第1項、第161條之2、第161條之3、第163條之1，及第
    164條至第170條所規定證據能力認定及調查方式之限制，合
    先敘明。
二、上揭犯罪事實，業據被告於警詢、偵查、本院準備程序及審
    理中均坦承不諱，並有員警在被告位於臺南市○○區○○路
    一段146巷75號住處內查獲之口徑9mm之子彈10顆扣案可資佐
    證，復有本院核發之搜索票、內政部警政署刑事警察局偵八
    隊搜索扣押筆錄及扣押物品目錄表各1份、搜索現場及扣案
    物品照片7張附卷可資參照（警卷第3至12頁）。且上開查扣
    物品經送往內政部警政署刑事警察局鑑驗結果，扣案之上開
    子彈10顆，其中4顆，認係口徑9mm之制式子彈，另6顆子彈
    為非制式子彈，各採樣2顆試射，均可擊發，具有殺傷力等
    情，有99年2月10日刑鑑字第0990017265號內政部警政署刑
    事警察局鑑驗書1份附卷足憑（偵查卷第10至11頁），堪認
    被告上開任意性之自白，確均與事實相符。是本件事證明確
    ，被告犯行洵堪認定，應予依法論科。
三、核被告所為，係犯槍砲彈藥刀械管制條例第12條第4項之未
    經許可持有子彈罪。爰審酌被告之犯罪動機、手段、目的，
    且持具殺傷力之子彈，具相當危險性，惟犯後坦承犯行，尚
    有悔意等一切情狀，量處如主文所示之刑，併諭知罰金易服
    勞役、有期徒刑易科罰金之折算標準，以示懲儆。另被告前
    未曾受有期徒刑以上刑之宣告，有台灣高等法院被告前案紀
    錄表1份在卷可憑，經此起訴審判之刑事程序，應知所警惕
    ，信無再犯之虞，本院因認所宣告之刑以暫不執行為適當，
    併諭知緩刑2年，以勵自新。另為使被告於緩刑期內受充分
    之教化與輔導，預防其再度犯罪，而確實達成緩刑之目的，
    並宣告於緩刑期內向指定之政府機關、政府機構、行政法人
    、社區或其他符合公益目的之機構或團體，提供100小時之
    義務勞務，併依刑法第93條第1項第2款之規定，諭知於緩刑
    期內併付保護管束。
四、扣案未經試射之口徑9mm制式子彈2顆、非制式子彈4顆，為
    違禁物，應依刑法第38條第1項第1款規定，不問屬於被告所
    有與否，均予宣告沒收；另經採樣試射可擊發之口徑9mm制
    式子彈2顆及非制式子彈2顆，因業經試射擊發，失去子彈之
    結構及性能，而不再具殺傷力，已非屬違禁物，爰不予宣告
    沒收。
據上論斷，應依刑事訴訟法第273條之1第1項、第299條第1項前
段、第310條之2、第454條，槍砲彈藥刀械管制條例第12條第4項
，刑法第11條前段、第41條第1項前段、第42條第3項，第74條第
1項第1款、第2項第5款、第93條第1項，判決如主文。
本案經檢察官甲○○到庭執行職務。
中    華    民    國    99    年    4     月    30    日
                        刑事第十庭  法  官  高如宜
以上正本證明與原本無異。
如不服本判決應於收受本判決後10日內向本院提出上訴書狀，並
應敘述具體理由。其未敘述上訴理由者，應於上訴期間屆滿後20
日內向本院補提理由書狀（均須按他造當事人之人數附繕本）「
切勿逕送上級法院」。
                                    書記官  陳姿利
中    華    民    國    99    年    5     月    4     日
附錄論罪科刑法條：
槍砲彈藥刀械管制條例第12條
未經許可，製造、販賣或運輸子彈者，處1年以上7年以下有期徒
刑，併科新台幣500萬元以下罰金。
未經許可，轉讓、出租或出借子彈者，處6月以上5年以下有期徒
刑，併科新台幣300萬元以下罰金。
意圖供自己或他人犯罪之用，而犯前二項之罪者，處3年以上10
年以下有期徒刑，併科新台幣700萬元以下罰金。
未經許可，持有、寄藏或意圖販賣而陳列子彈者，處5年以下有
期徒刑，併科新台幣300萬元以下罰金。
第1項至第3項之未遂犯罰之。

司法院資訊處製作；財團法人民間司法改革基金會備份。
